---
title: "Resultados definitivos"
output: pdf_document
---
```{r}
#If you want to print all plot activate imprimir boolean
imprimir<-FALSE
```
## MODELO AMINÁCIDOS        

Preprocesamiento del dataset, para que esté listo para el estudio.

```{r}
library(dplyr)
setwd("C:/Users/User/Downloads/Lagrimas/Datasets")
datos <- read.csv2("amino_acids_v2.csv")
row_names <- as.list(datos$Sample)
datos <- datos[-1]
datos$Sexe <- as.factor(datos$Sexe)
datos$Provocada <- as.factor(datos$Provocada)
datos$Sexe <- factor(datos$Sexe,labels=c("Cero", "Uno"))
datos$Provocada <- factor(datos$Provocada,labels=c("No", "sí"))
datos <- rename(Ayuno = Deju..min.,
                .data = datos)
datos[,3] <- as.numeric(datos[,3])
#datos <- datos[-c(64, 65, 78, 92), ]
nombres <- names(datos)
print(nombres)

```


```{r}
j = 20
# library(car)
for (i in c(5:25)){
  if (i != j){
    print(paste("*** Ln(variables originales+", 0,") *** X = ln(",nombres[j],"+", 0,") Y = ln(",nombres[i],"+",0,")***"))
    Y <- log(datos[, i] + 0)
    model <- lm(Y ~ Sexe * Edat + Ayuno + log(datos[, j]+ 0), data = datos)
    summary<-summary(model)
    shptest <- shapiro.test(model$residuals)
    if(i == 5){
      index<-as.list(names(summary$coefficients[,4]))
      df1 <- data.frame(matrix(NA, nrow = length(index), ncol = 0))
      rownames(df1) <- index
      df4 <- data.frame(matrix(NA, nrow = length(index), ncol = 0))
      rownames(df4) <- index
    }
    df1[,nombres[i]]= summary$coefficients[,4]
    df4[,nombres[i]]= summary$coefficients[,1]
    anova<-anova(model)
    # anova<-Anova(model, type = "III")
    if(i == 5){
      index<-head(rownames(anova), -1)
      df2 <- data.frame(matrix(NA, nrow = length(index), ncol = 0))
      rownames(df2) <- index
    }
    df2[,nombres[i]]=head(anova$`Pr(>F)`, 5)
    if(i == 5){
      index<-c("Residual standard error", "Multiple R-squared", "Adjusted R-squared", "DF", "DF f-statistic")
      df3 <- data.frame(matrix(NA, nrow = length(index), ncol = 0))
      rownames(df3) <- index
    }
    df3[1,nombres[i]] = summary$sigma
    df3[2,nombres[i]] =  summary$r.squared
    df3[3,nombres[i]] = summary$adj.r.squared
    df3[4,nombres[i]] = summary$df[2]
    df3[5,nombres[i]] = summary$fstatistic[3]
    
    if(i == 5){
      df5 <- data.frame()
      df6 <- data.frame()
    }
    a<- model$model$Y/model$fitted.values
    indices <- as.integer(names(a)) 
    df5[indices,nombres[i]] = a
    df6[indices,nombres[i]] = model$model$Y
    
    if(imprimir){
      print(model)
      print(anova)
      print(paste(nombres[i],"Shapiro-Wilks p-value =",shptest$p.value))
      par(mfrow=c(2,2))
      plot(model)
      par(mfrow=c(1,1))
      car::influencePlot(model)
    } 
  }
}
rownames(df5) <- row_names
rownames(df6) <- row_names
```


## MODELO AMINAS BIOGÉNICAS

Preprocesamiento del dataset, para que esté listo para el estudio.

```{r}
library(dplyr)
setwd("C:/Users/User/Downloads/Lagrimas/Datasets")
datos <- read.csv2("biogenic_amines_v2.csv")
row_names <- as.list(datos$Sample)
datos <- datos[-1]
datos$Sexe <- as.factor(datos$Sexe)
datos$Provocada <- as.factor(datos$Provocada)
datos$Sexe <- factor(datos$Sexe,labels=c("Cero", "Uno"))
datos$Provocada <- factor(datos$Provocada,labels=c("no", "sí"))
datos <- rename(Ayuno = Deju..min.,
                .data = datos)
datos[,3] <- as.numeric(datos[,3])
#datos <- datos[-c(64, 65, 78, 92), ]
nombres <- names(datos)
print(nombres)
```
```{r}
j = 10

for (i in c(5:10)){
  if (i != j){
    print(paste("*** Ln(variables originales+", 0,") *** X = ln(",nombres[j],"+", 0,") Y = ln(",nombres[i],"+",0,")***"))
    Y <- log(datos[, i] + 0)
    model <- lm(Y ~ Sexe * Edat + Ayuno + log(datos[, j]+ 0), data = datos)
    summary<-summary(model)
    shptest <- shapiro.test(model$residuals)
    if(i == 5){
      index<-as.list(names(summary$coefficients[,4]))
      df1 <- data.frame(matrix(NA, nrow = length(index), ncol = 0))
      rownames(df1) <- index
      df4 <- data.frame(matrix(NA, nrow = length(index), ncol = 0))
      rownames(df4) <- index
    }
    df1[,nombres[i]]= summary$coefficients[,4]
    df4[,nombres[i]]= summary$coefficients[,1]
    anova<-anova(model)
    # anova<-Anova(model, type = "III")
    if(i == 5){
      index<-head(rownames(anova), -1)
      df2 <- data.frame(matrix(NA, nrow = length(index), ncol = 0))
      rownames(df2) <- index
    }
    df2[,nombres[i]]=head(anova$`Pr(>F)`, 5)
    if(i == 5){
      index<-c("Residual standard error", "Multiple R-squared", "Adjusted R-squared", "DF", "DF f-statistic")
      df3 <- data.frame(matrix(NA, nrow = length(index), ncol = 0))
      rownames(df3) <- index
    }
    df3[1,nombres[i]] = summary$sigma
    df3[2,nombres[i]] =  summary$r.squared
    df3[3,nombres[i]] = summary$adj.r.squared
    df3[4,nombres[i]] = summary$df[2]
    df3[5,nombres[i]] = summary$fstatistic[3]
    
    if(i == 5){
      df5 <- data.frame()
      df6 <- data.frame()
    }
    a<- model$model$Y/model$fitted.values
    indices <- as.integer(names(a)) 
    df5[indices,nombres[i]] = a
    df6[indices,nombres[i]] = model$model$Y
    
    if(imprimir){
      print(model)
      print(anova)
      print(paste(nombres[i],"Shapiro-Wilks p-value =",shptest$p.value))
      par(mfrow=c(2,2))
      plot(model)
      par(mfrow=c(1,1))
      car::influencePlot(model)
    }
  }
}
rownames(df5) <- row_names
rownames(df6) <- row_names
```


## MODELO ACIL CARNITINAS

Preprocesamiento del dataset, para que esté listo para el estudio.

```{r}
library(dplyr)
setwd("C:/Users/User/Downloads/Lagrimas/Datasets")
datos <- read.csv2("acyl_carnitines_v2.csv")
row_names <-as.list(datos$Sample)
datos <- datos[-1]
datos$Sexe <- as.factor(datos$Sexe)
datos$Provocada <- as.factor(datos$Provocada)
datos$Sexe <- factor(datos$Sexe,labels=c("Cero", "Uno"))
datos$Provocada <- factor(datos$Provocada,labels=c("no", "sí"))
datos <- rename(Ayuno = Deju..min.,
                .data = datos)
datos[,3] <- as.numeric(datos[,3])
#datos <- datos[-c(64, 65, 78, 92), ]
nombres <- names(datos)
print(nombres)
```
```{r}
j = 5

for (i in c(5:15)){
  if (i != j){
    print(paste("*** Ln(variables originales+", 0,") *** X = ln(",nombres[j],"+", 0,") Y = ln(",nombres[i],"+",0,")***"))
    Y <- log(datos[, i] + 0)
    model <- lm(Y ~ Sexe * Edat + Ayuno + log(datos[, j]+ 0), data = datos)
    summary<-summary(model)
    shptest <- shapiro.test(model$residuals)
    if(i == 6){
      index<-as.list(names(summary$coefficients[,4]))
      df1 <- data.frame(matrix(NA, nrow = length(index), ncol = 0))
      rownames(df1) <- index
      df4 <- data.frame(matrix(NA, nrow = length(index), ncol = 0))
      rownames(df4) <- index
    }
    df1[,nombres[i]]= summary$coefficients[,4]
    df4[,nombres[i]]= summary$coefficients[,1]
    anova<-anova(model)
    # anova<-Anova(model, type = "III")
    if(i == 6){
      index<-head(rownames(anova), -1)
      df2 <- data.frame(matrix(NA, nrow = length(index), ncol = 0))
      rownames(df2) <- index
    }
    df2[,nombres[i]]=head(anova$`Pr(>F)`, 5)
    if(i == 6){
      index<-c("Residual standard error", "Multiple R-squared", "Adjusted R-squared", "DF", "DF f-statistic")
      df3 <- data.frame(matrix(NA, nrow = length(index), ncol = 0))
      rownames(df3) <- index
    }
    df3[1,nombres[i]] = summary$sigma
    df3[2,nombres[i]] =  summary$r.squared
    df3[3,nombres[i]] = summary$adj.r.squared
    df3[4,nombres[i]] = summary$df[2]
    df3[5,nombres[i]] = summary$fstatistic[3]
    
    if(i == 6){
      df5 <- data.frame()
      df6 <- data.frame()
    }
    a<- model$model$Y/model$fitted.values
    indices <- as.integer(names(a)) 
    df5[indices,nombres[i]] = a
    df6[indices,nombres[i]] = model$model$Y
    
    if(imprimir){
      print(model)
      print(anova)
      print(paste(nombres[i],"Shapiro-Wilks p-value =",shptest$p.value))
      par(mfrow=c(2,2))
      plot(model)
      par(mfrow=c(1,1))
      car::influencePlot(model)
    }
  }
}
rownames(df5) <- row_names
rownames(df6) <- row_names
```


## MODELO LYSO-PC        

Preprocesamiento del dataset, para que esté listo para el estudio.

```{r}
library(dplyr)
setwd("C:/Users/User/Downloads/Lagrimas/Datasets")
datos <- read.csv2("lysoPC.csv")
row_names <- as.list(datos$Sample)
datos <- datos[-1]
datos$Sexe <- as.factor(datos$Sexe)
datos$Provocada <- as.factor(datos$Provocada)
datos$Sexe <- factor(datos$Sexe,labels=c("Cero", "Uno"))
datos$Provocada <- factor(datos$Provocada,labels=c("No", "sí"))
datos <- rename(Ayuno = Deju..min.,
                .data = datos)
datos[,3] <- as.numeric(datos[,3])
#datos <- datos[-c(64, 65, 78, 92), ]
nombres <- names(datos)
print(nombres)
```


```{r}
j = 6

for (i in c(5:12)){
  if (i != j){
    print(paste("*** Ln(variables originales+", 0,") *** X = ln(",nombres[j],"+", 0,") Y = ln(",nombres[i],"+",0,")***"))
    Y <- log(datos[, i] + 0)
    model <- lm(Y ~ Sexe * Edat + Ayuno + log(datos[, j]+ 0), data = datos)
    summary<-summary(model)
    shptest <- shapiro.test(model$residuals)
    if(i == 5){
      index<-as.list(names(summary$coefficients[,4]))
      df1 <- data.frame(matrix(NA, nrow = length(index), ncol = 0))
      rownames(df1) <- index
      df4 <- data.frame(matrix(NA, nrow = length(index), ncol = 0))
      rownames(df4) <- index
    }
    df1[,nombres[i]]= summary$coefficients[,4]
    df4[,nombres[i]]= summary$coefficients[,1]
    anova<-anova(model)
    # anova<-Anova(model, type = "III")
    if(i == 5){
      index<-head(rownames(anova), -1)
      df2 <- data.frame(matrix(NA, nrow = length(index), ncol = 0))
      rownames(df2) <- index
    }
    df2[,nombres[i]]=head(anova$`Pr(>F)`, 5)
    if(i == 5){
      index<-c("Residual standard error", "Multiple R-squared", "Adjusted R-squared", "DF", "DF f-statistic")
      df3 <- data.frame(matrix(NA, nrow = length(index), ncol = 0))
      rownames(df3) <- index
    }
    df3[1,nombres[i]] = summary$sigma
    df3[2,nombres[i]] =  summary$r.squared
    df3[3,nombres[i]] = summary$adj.r.squared
    df3[4,nombres[i]] = summary$df[2]
    df3[5,nombres[i]] = summary$fstatistic[3]
    
    if(i == 5){
      df5 <- data.frame()
      df6 <- data.frame()
    }
    a<- model$model$Y/model$fitted.values
    indices <- as.integer(names(a)) 
    df5[indices,nombres[i]] = a
    df6[indices,nombres[i]] = model$model$Y
    
    if(imprimir){
      print(model)
      print(anova)
      print(paste(nombres[i],"Shapiro-Wilks p-value =",shptest$p.value))
      par(mfrow=c(2,2))
      plot(model)
      par(mfrow=c(1,1))
      car::influencePlot(model)
    }
  }
}
rownames(df5) <- row_names
rownames(df6) <- row_names
```

## MODELO PC        

Preprocesamiento del dataset, para que esté listo para el estudio.

```{r}
library(dplyr)
setwd("C:/Users/User/Downloads/Lagrimas/Datasets")
datos <- read.csv2("PC.csv")
row_names <- as.list(datos$Sample)
datos <- datos[-1]
datos$Sexe <- as.factor(datos$Sexe)
datos$Provocada <- as.factor(datos$Provocada)
datos$Sexe <- factor(datos$Sexe,labels=c("Cero", "Uno"))
datos$Provocada <- factor(datos$Provocada,labels=c("No", "sí"))
datos <- rename(Ayuno = Deju..min.,
                .data = datos)
datos[,3] <- as.numeric(datos[,3])
#datos <- datos[-c(64, 65, 78, 92), ]
nombres <- names(datos)
print(nombres)
```


```{r}
j = 5

for (i in c(5:19)){
  if (i != j){
    print(paste("*** Ln(variables originales+", 0,") *** X = ln(",nombres[j],"+", 0,") Y = ln(",nombres[i],"+",0,")***"))
    Y <- log(datos[, i] + 0)
    model <- lm(Y ~ Sexe * Edat + Ayuno + log(datos[, j]+ 0), data = datos)
    summary<-summary(model)
    shptest <- shapiro.test(model$residuals)
    if(i == 6){
      index<-as.list(names(summary$coefficients[,4]))
      df1 <- data.frame(matrix(NA, nrow = length(index), ncol = 0))
      rownames(df1) <- index
      df4 <- data.frame(matrix(NA, nrow = length(index), ncol = 0))
      rownames(df4) <- index
    }
    df1[,nombres[i]]= summary$coefficients[,4]
    df4[,nombres[i]]= summary$coefficients[,1]
    anova<-anova(model)
    # anova<-Anova(model, type = "III")
    if(i == 6){
      index<-head(rownames(anova), -1)
      df2 <- data.frame(matrix(NA, nrow = length(index), ncol = 0))
      rownames(df2) <- index
    }
    df2[,nombres[i]]=head(anova$`Pr(>F)`, 5)
    if(i == 6){
      index<-c("Residual standard error", "Multiple R-squared", "Adjusted R-squared", "DF", "DF f-statistic")
      df3 <- data.frame(matrix(NA, nrow = length(index), ncol = 0))
      rownames(df3) <- index
    }
    df3[1,nombres[i]] = summary$sigma
    df3[2,nombres[i]] =  summary$r.squared
    df3[3,nombres[i]] = summary$adj.r.squared
    df3[4,nombres[i]] = summary$df[2]
    df3[5,nombres[i]] = summary$fstatistic[3]
    
    if(i == 6){
      df5 <- data.frame()
      df6 <- data.frame()
    }
    a<- model$model$Y/model$fitted.values
    indices <- as.integer(names(a)) 
    df5[indices,nombres[i]] = a
    df6[indices,nombres[i]] = model$model$Y
    
    if(imprimir){
      print(model)
      print(anova)
      print(paste(nombres[i],"Shapiro-Wilks p-value =",shptest$p.value))
      par(mfrow=c(2,2))
      plot(model)
      par(mfrow=c(1,1))
      car::influencePlot(model)
    }
  }
}
rownames(df5) <- row_names
rownames(df6) <- row_names
```

## MODELO SM       

Preprocesamiento del dataset, para que esté listo para el estudio.

```{r}
library(dplyr)
setwd("C:/Users/User/Downloads/Lagrimas/Datasets")
datos <- read.csv2("SM.csv")
row_names <- as.list(datos$Sample)
datos <- datos[-1]
datos$Sexe <- as.factor(datos$Sexe)
datos$Provocada <- as.factor(datos$Provocada)
datos$Sexe <- factor(datos$Sexe,labels=c("Cero", "Uno"))
datos$Provocada <- factor(datos$Provocada,labels=c("No", "sí"))
datos <- rename(Ayuno = Deju..min.,
                .data = datos)
datos[,3] <- as.numeric(datos[,3])
#datos <- datos[-c(64, 65, 78, 92), ]
nombres <- names(datos)
print(nombres)
```


```{r}
j = 10

for (i in c(5:16)){
  if (i != j){
    print(paste("*** Ln(variables originales+", 0,") *** X = ln(",nombres[j],"+", 0,") Y = ln(",nombres[i],"+",0,")***"))
    Y <- log(datos[, i] + 0)
    model <- lm(Y ~ Sexe * Edat + Ayuno + log(datos[, j]+ 0), data = datos)
    summary<-summary(model)
    shptest <- shapiro.test(model$residuals)
    if(i == 5){
      index<-as.list(names(summary$coefficients[,4]))
      df1 <- data.frame(matrix(NA, nrow = length(index), ncol = 0))
      rownames(df1) <- index
      df4 <- data.frame(matrix(NA, nrow = length(index), ncol = 0))
      rownames(df4) <- index
    }
    df1[,nombres[i]]= summary$coefficients[,4]
    df4[,nombres[i]]= summary$coefficients[,1]
    anova<-anova(model)
    # anova<-Anova(model, type = "III")
    if(i == 5){
      index<-head(rownames(anova), -1)
      df2 <- data.frame(matrix(NA, nrow = length(index), ncol = 0))
      rownames(df2) <- index
    }
    df2[,nombres[i]]=head(anova$`Pr(>F)`, 5)
    if(i == 5){
      index<-c("Residual standard error", "Multiple R-squared", "Adjusted R-squared", "DF", "DF f-statistic")
      df3 <- data.frame(matrix(NA, nrow = length(index), ncol = 0))
      rownames(df3) <- index
    }
    df3[1,nombres[i]] = summary$sigma
    df3[2,nombres[i]] =  summary$r.squared
    df3[3,nombres[i]] = summary$adj.r.squared
    df3[4,nombres[i]] = summary$df[2]
    df3[5,nombres[i]] = summary$fstatistic[3]
    
    if(i == 5){
      df5 <- data.frame()
      df6 <- data.frame()
    }
    a<- model$model$Y/model$fitted.values
    indices <- as.integer(names(a)) 
    df5[indices,nombres[i]] = a
    df6[indices,nombres[i]] = model$model$Y
    
    if(imprimir){
      print(model)
      print(anova)
      print(paste(nombres[i],"Shapiro-Wilks p-value =",shptest$p.value))
      par(mfrow=c(2,2))
      plot(model)
      par(mfrow=c(1,1))
      car::influencePlot(model)
    }
  }
}
rownames(df5) <- row_names
rownames(df6) <- row_names
```